【裁判字號】    89,訴緝,92
【裁判日期】    891214
【裁判案由】    違反公司法等
【裁判全文】
臺灣桃園地方法院刑事判決                          八十九年度訴緝字第九二號
    公  訴  人  臺灣桃園地方法院檢察署檢察官
    被      告  乙○○
右列被告因違反公司法等案件，經檢察官提起公訴（八十七年度偵字第一八八０四號
），本院判決如左：
    主  文
乙○○公司負責人對於公司應收之股款，股東並未實際繳納，而以申請文件表明收足
，累犯，處有期徒刑月。
    事  實
一、乙○○（前曾因賭博案件，經臺灣臺北地方法院以八十三年易字第八七一號判處
    有期徒刑五月確定，已於民國八十三年三月三十一日以易科罰金執行完畢）係設
    於台北縣鶯歌鎮○○○路四巷六號二樓旭邦有限公司之負責人，於民國八十七年
    九月四日辦理該公司申請登記時，明知該公司僅有新台幣（下同）二百萬元之資
    金，其本人及公司股東並未有實際繳納五百萬元之股款，竟以另向不知名之他人
    借款三百萬元的方式，先於八十七年八月二十七日將五百萬元存入華南商業銀行
    、帳號000000000000號乙○○帳戶內，藉此方法於取得五百萬元之
    存款證明後，委託不知情之會計師唐永正，以申請文件向台灣省政府建設廳表明
    該公司應收之五百萬元股款已經全部收足，辦理申請登記，乙○○則俟於台灣省
    政府建設廳為公司登記後，隨即於同年八月二十九日將上開帳戶內之存款提出四
    百九十九萬九千九百元，並即將上揭三百萬元的借款還給他人，而上開乙○○帳
    戶存摺內，則僅剩一百元。
二、案經甲○○告發後，由臺灣桃園地方法院檢察署檢察官偵查起訴。
    理  由
一、訊據被告乙○○對於右揭事實坦承不諱，且核與證人即受被告委託辦理旭邦有限
    公司登記之會計師唐永正於檢察官偵查中之證述情節相符，並有被告辦理公司設
    立申請登記之旭邦有限公司設立登記申請書、公司章程、委託書、股東繳納現金
    股款明細表、資產負債表、旭邦有限公司設立登記資本額查核報告書、有限公司
    設立登記事項卡及董事、股東名單等相關資料及華南商業銀行帳號000000
    000000號乙○○帳戶之存款往來明細表等附卷可稽，事證明確，被告右揭
    犯行足堪認定，應予依法論科。
二、核被告乙○○右揭所為，係犯公司法第九條第三項之股東未實際繳納股款，而以
    申請文件表明收足罪。被告利用不知情之會計師唐永正，從事右揭行為，係屬間
    接正犯。至公訴人認為被告係提出四百九十九萬九千九百元還予他人，惟此據被
    告於本院審理中則辯稱：僅有其中三百萬元是伊向別人借的，還給人家等語，而
    經查，本件右揭旭邦有限公司於設立登記後，因為安裝電話、購置營業用品以及
    其他設備等，確實有多項的開銷支出，金額亦已約有三十萬元之多，且查該公司
    至今亦尚無辦理解散登記或經撤銷公司登記，此亦有統一發票、收據及台灣省政
    府建設廳函文等在卷可參，是被告就此情之上揭所辯，不能認屬空言無稽，是公
    訴人之上揭所認，容屬誤會，附此敘明。次查，被告前曾因賭博案件，經法院判
    處有期徒刑五月確定，於八十三年三月三十一日已執行完畢，此有臺灣高等法院
    被告全國前案紀錄表在卷可按，被告於刑之執行完畢後，五年內又再犯本件有期
    徒刑以上之罪，為累犯，應依刑法第四十七條規定，加重其刑。爰審酌被告犯罪
    動機、目的、手段、所生危害及犯後態度等一切情狀，量處如主文所示之刑，以
    資懲儆。
三、據上論斷，應依刑事訴訟法第二百九十九條第一項前段，公司法第九條第三項，
    刑法第十一條前段、第四十七條，判決如主文。
本案經檢察官呂理銘到庭執行職務。
中      華      民      國    八十九    年      十二    月      十四    日
                                      台灣桃園地方法院刑事第一庭
                                          法  官 呂 仲 玉
右正本證明與原本無異。
如不服本判決，應於判決送達後十日內向本院提出上訴狀( 應附繕本 )，上訴於
臺灣高等法院。
                                    書記官   劉文松
中        華        民        國   八十九   年   十二   月    十八    日
公司法第九條
公司應收之股款，股東並未實際繳納，而以申請文件表明收足，或股東雖已繳納而登
記後將股款發還股東，或任由股東收回者，公司負責人各處五年以下有期徒刑、拘役
或科或併科二萬元以下罰金。


司法院資訊處製作；財團法人民間司法改革基金會備份。
